臺灣花蓮地方法院刑事判決　　　　　　　　　　　　　九十一年度易字第一三九號
　　公　訴　人　臺灣花蓮地方法院檢察署檢察官
　　被　　　告　丙○○
　　選任辯護人　簡燦賢
右列被告因毀損案件，經檢察官提起公訴（九十一年度偵字第四九五號），本院判決
如左︰
    主  文
丙○○無罪。
    理  由
一、公訴意旨略以：被告丙○○於民國九十年十二月十七日凌晨三時許，在花蓮縣吉
    安鄉○○村○○路三八六號前，與另兩名姓名年籍不詳之男子，共同基於毀損他
    人之物之犯意聯絡，持鋁棒砸毀乙○○所有ＨＥ─六○六○號自小客車前、後擋
    風玻璃及右側前後車窗玻璃，又以前揭鋁棒及汽車鋼圈砸毀乙○○於該址所經營
    瀧信金屬股份有限公司之玻璃門窗，致令不堪使用，因認被告所為，涉犯刑法第
    三百五十四條之毀損罪嫌。
二、按犯罪事實應依證據認定之，無證據不得推定其犯罪事實；又不能證明被告犯罪
    者，應諭知被告無罪之判決，刑事訴訟法第一百五十四條、第三百零一條第一項
分別定有明文。再按告訴人之告訴，係以使被告受刑事訴追為目的，是其陳述是
    否與事實相符，仍應調查其他證據以資審認（最高法院五十二年台上字第一三○
    ○號判例參照）。又事實之認定，應憑證據，如未能發現相當證據，或證據不足
    以證明，自不能以推測或擬制之方法，為裁判基礎（最高法院四十年台上字第八
    六號判例參照）。再者，認定不利於被告之事實，須依積極證據，苟積極證據不
    足為不利於被告事實認定時，即應為有利於被告之認定，更不必有何有利之證據
    （最高法院三十年上字第八一六號判例）；而所謂「積極證據足以為不利被告事
    實之認定」係指據為訴訟上證明之全盤證據資料，在客觀上已達於通常一般之人
    均不致於有所懷疑，而得確信被告確曾犯罪之程度，若未達到此一程度，而有合
    理懷疑之存在時，即無從為有罪之認定（最高法院七十六年台上字第四九八六號
    判例）。
三、公訴人認被告丙○○涉有毀損罪嫌，無非以證人陳秀瑛、陳政圈之證詞，及有現
    場照片附卷與鋁棒一支扣案可稽，為其主要論據。訊據被告堅詞否認有何毀損犯
    行，辯稱：伊當時適自外返家，並未毀損告訴人乙○○之物等語。經查：證人陳
    政圈於檢察官偵查中到庭結證稱：伊下樓時玻璃已破，並未看到是誰打的，也沒
    看見是誰拿球棒，並未目擊案件發生經過等語，核與其於警訊時所為曾目睹被告
    持鋼圈砸公司大門玻璃之證詞，前後矛盾，相互齟齬。而另名證人陳秀瑛固堅稱
    伊曾看見被告持鋁棒砸告訴人之汽車玻璃等語，然依其於警訊時所證稱：「當時
    我在三樓睡覺，聽到有人喊乙○○，我就從窗口往樓下看，發現隔壁心園卡拉Ｏ
    Ｋ（吉安鄉○○村○○路三八四號）老闆丙○○．．．，之後他就持鋁棒揮打我
    們老闆的車子。然後我馬上叫我老公陳政圈起來，我老公就到樓下看發生何事。
    後來，我就在二樓停下來，那時我有聽到揮打公司玻璃的聲音，大約二分鐘後揮
    打玻璃的聲音結束，我才到樓下，發現公司大門的玻璃完全破壞了。」等語，則
    證人陳秀瑛於案發地點二樓停留之際，其配偶即證人陳政圈應已至一樓察看狀況
    ，且當時砸毀公司玻璃之行為應尚未結束，然證人陳政圈於偵查中卻證稱：「我
    下去時玻璃已破，我沒有看到是誰打的，汽車輪胎鋼圈已掉在公司裡面。」等語
    ，二人所為證詞，顯有未合之處。又證人陳秀瑛於警訊及偵查中均證稱僅見到被
    告一人，然於本院訊問時卻改口稱：當時有看到三個人，僅被告一人在砸車等語
    （見本院九十一年五月二十八日訊問筆錄），其後復稱：案發時曾看見三個人，
    一個人在砸車，另二人站在公司門口等語（見本院九十一年七月三十日審判筆錄
    ），是其就案發時現場所見之嫌犯人數，前後所述不一，證詞真實性已非無疑。
    抑有進者，經警現場實際模擬結果，囿於案發地點三樓窗口高度約一點二公尺，
    窗簷延伸之寬度約十五至二十公分，故目測所及範圍並未涵括案發地點一樓門口
    ，此經證人即承辦警員甲○○到庭證述屬實，並有現場調查報告一份存卷可按，
    乃證人陳秀瑛竟證稱伊可以看見站在公司門口之人，顯與上揭現場模擬結果有悖
    ，益徵其所為證詞並非無瑕疵可指。此外，復查無其他積極證據足認被告有公訴
    人所指毀損犯行。綜上所述，既不能證明被告犯罪，自應對被告為無罪之諭知。
據上論斷，應依刑事訴訟法第三百零一條第一項前段，判決如主文。
本案經檢察官張立言到庭執行職務。
中　　　華　　　民　　　國　　九十一　　年　　　八　　　月　　 二十 　　日
                                    台灣花蓮地方法院刑事庭
                                        法  官  陳  世  博
右正本證明與原本無異。
如不服本判決，應於判決送達後十日內向本院提出上訴狀( 應附繕本 )，上訴於
臺灣高等法院花蓮分院。
                                        書記官  游  意  婷
中　　　華　　　民　　　國　　九十一　　年　　　  　　　月　　　  　　　日
